臺灣高等法院刑事判決　　　　　　　　　　　　　九十三年度上訴字第三三九五號
　　上 訴 人即
　　自　訴　人　丁○○
　　被　　　告　甲○○
　　　　　　　　丙○○　年籍及.
　　　　　　　　乙○○　年籍及.
　　　　　　　　臺北市政府警察局中山分局承辦警員（姓名年籍均不詳）
右上訴人因被告等偽證等案件，不服台灣台北地方法院九十三年度自字第二六六號，
中華民國九十三年十一月十一日第一審判決，提起上訴，本院判決如左：
    主  文
上訴駁回。
    理  由
一、按自訴之提起，應委任律師行之；又自訴人未委任代理人，法院應定期間以裁定
    命其委任代理人；逾期仍不委任者，應諭知不受理之判決，分別為刑事訴訟法第
    三百十九條第二項及第三百二十九條第二項所明定。次按不受理判決，得不經言
    詞辯論為之，此於自訴程序準用之，刑事訴訟法第三百四十三條、第三百零七條
    亦分別定有明文。
二、本件上訴人即自訴人丁○○對被告甲○○、丙○○、乙○○、臺北市政府警察局
    中山分局承辦警員提起偽證等之自訴案件，因自訴人未委任律師為代理人，經原
    審法院於民國（下同）九十三年十月十九日以九十三年度自字第二六六號刑事裁
    定命自訴人於裁定送達後五日內補正委任律師為自訴代理人之委任狀正本，該裁
    定於九十三年十月二十六日送達於自訴人，有送達證書一紙附卷可稽，而自訴人
    逾期仍未委任律師為代理人。原判決以自訴人提起自訴之程序違背法律規定，爰
    不經言詞辯論，逕為自訴不受理之諭知，揆諸前揭規定，核無違誤。
三、自訴人提起上訴意旨以：業已依法委任律師為自訴代理人，並附鍾永勝律師函件
    一份，請准補正並依法審理此案云云。惟查，前揭自訴人所提鍾永盛律師之信函
    ，其內載明：「由於本律師事務所對台端被訴盜匪一案之訴訟毫無所悉，且本律
    師事務所僅本律師一人，無法至台東與台端面會了解案情，實無能力與時間承辦
    本案」等語，有該信函附於本院卷內可稽，顯然鍾永盛律師並未接受自訴人之委
    任而為本件之自訴代理人，從而亦無法符合刑事訴訟法第三百二十九條第一項「
    檢察官於審判期日所得為之訴訟行為，於自訴程序，由自訴代理人為之」之規定
    ，是自訴人上訴指稱已委任律師為自訴代理人云云，顯有誤會。綜上所述，自訴
    人之上訴為無理由，應予駁回，並不經言詞辯論為之。
據上論斷，應依刑事訴訟法第三百七十二條、第三百六十八條，判決如主文。
中    華    民    國    九十三    年    十    二    月     十    五     日
                            臺灣高等法院刑事第十九庭
                                審判長法  官  許  國  宏
                                      法  官  林  勤  純
                                      法  官  洪  光  燦
右正本證明與原本無異。
如不服本判決，應於收受送達後十日內向本院提出上訴書狀，其未敘述上訴之理由者
並得於提起上訴後十日內向本院補提理由書（均須按他造當事人之人數附繕本）。
                                      書記官  陳  玉  嬋
中    華    民    國    九十三    年    十    二    月     二    十     日
